臺灣臺南地方法院刑事判決
110年度交訴字第198號
公  訴  人  臺灣臺南地方檢察署檢察官
被      告  黃意強



上列被告因過失致死案件，經檢察官提起公訴（110年度營偵字
第1040號），被告於本院準備程序進行中，就被訴事實為有罪之
陳述，經法官告知簡式審判程序意旨，並聽取檢察官及被告之意
見後，合議庭裁定依簡式審判程序審理，並判決如下：
    主  文
黃意強犯過失致人於死罪，處有期徒刑陸月，如易科罰金，以新
臺幣壹仟元折算壹日。
    事  實
一、黃意強於民國109年12月17日下午2時50分許，駕駛車牌號碼
    000-00號營業貨運曳引車，附掛53-XR自用半拖車沿臺南市
    北門區台61線公路南向車道行駛，行經291.1公里處外側車
    道時，本應注意汽車在同向二車道以上之道路，除準備停車
    或臨時停車外，不得駛出路面邊線或跨越兩條車道行駛，且
    應注意車前狀況，並隨時採取必要之安全措施，而依當時天
    候晴、日間自然光線、柏油路面乾燥、無缺陷、障礙物、視
    距良好等情，又無不能注意之情事，竟疏未注意，導致車身
    往右偏移，適有黃冠凱、陳佩吟搭乘車牌號碼000-0000號租
    賃小客車（工程車）至該處路肩，下車就德暉營造工程有限
    公司所承攬之台61線道路橋樑排水工程進行驗收，因閃避不
    及而遭黃意強所駕駛之上揭車輛撞擊，並因撞擊起火燃燒，
    致黃冠凱、陳佩吟因全身燒燙傷併大腦及內臟外露而當場死
    亡。
二、案經黃冠凱之配偶郭麗貞、陳佩吟之母許淑惠訴由臺灣臺南
    地方檢察署檢察官偵查起訴。
    理  由
壹、程序部分：
　　本案被告黃意強所犯之罪，係死刑、無期徒刑、最輕本刑為
    3年以上有期徒刑以外之罪，其於準備程序就前揭被訴事實
    為有罪之陳述，經受命法官告知簡式審判程序之旨，並聽取
    其與公訴人之意見後，本院合議庭裁定，依刑事訴訟法第27
    3條之1規定，由受命法官獨任進行簡式審判程序，是本案之
    證據調查，依刑事訴訟法第273條之2規定，不受同法第159
    條第1項、第161條之2、第161條之3、第163條之1及第164條
    至第170條規定之限制，合先敘明。
貳、實體部分：
一、認定犯罪事實所憑之證據及理由：
　　被告就上開犯罪事實，於本院準備程序及審理程序時均坦承
    不諱（本院卷第37頁、第44頁），且有道路交通事故現場圖
    、道路交通事故調查報告表㈠、㈡、945-ZE營業貨運曳引車之
    車籍資料、臺南市政府警察局學甲分局現場勘察初步報告（
    含照片48張）、法務部法醫研究所110年1月12日法醫證字第
    10900096110函所附血清證物鑑定書、臺南市政府警察局現
    場勘驗採證報告（含照片148張、勘察採證同意書）、臺南
    市政府消防局火災原因調查鑑定書（檔案編號：G20L1701號
    ，含相片27張）、臺南市車輛行車事故鑑定會110年4月9日
    南市交鑑字第1100455677號函所附鑑定意見書（南鑑000000
    0案）各1份、臺南地檢署相驗屍體證明書及檢驗報告書2份
    （相一卷第69頁、第71頁至第73頁、第153頁、第167頁至第
    265頁、第267頁、第271頁至第279頁、第289頁至第296頁、
    第357頁至第438頁、第443頁至第511頁、第563頁至第566頁
    、相二卷第71頁、第73頁至第81頁），暨車禍現場照片59張
    、相驗照片21張（相一卷第79頁至第137頁、第313頁至第33
    3頁）附卷可證。是以被告任意性之自白與事實相合，應可
    採信。又按汽車在同向二車道以上之道路（車道數計算，不
    含車種專用車道、機車優先道及慢車道），除應依標誌或標
    線之指示行駛外，並應遵守下列規定：……五、除準備停車或
    臨時停車外，不得駛出路面邊線或跨越兩條車道行駛；汽車
    行駛時，駕駛人應注意車前狀況及兩車並行之間隔，並隨時
    採取必要之安全措施，道路交通安全規則第98條第1項第5款
    、第94條第3項分別定有明文。依被告前考領有駕駛執照及
    行車多時之經驗，對上開規定自應知之甚明；且案發當時天
    候晴、日間自然光線、柏油路面乾燥、無缺陷、無障礙物、
    視距良好等情，業據被告於審理時確認在卷，且有道路交通
    事故調查報告表㈠在卷可查，足認被告並無不能注意之情事
    ，然被告竟疏未注意及此，導致本件事故之發生，因而使被
    害人因本件車禍死亡，是被告之過失行為與被害人死亡間顯
    有相當因果關係。本件事證明確，被告犯行洵堪認定，應予
    依法論科。
二、論罪科刑：
　　核被告所為，係犯刑法第276條之過失致人於死罪。被告以
    一行為致被害人黃冠凱、陳佩吟死亡，係一行為同時觸犯二
    罪名，為想像競合犯，應依刑法第55條規定從一重處斷。又
    被告於處理員警前往現場處理時，在場並當場承認為肇事人
    ，嗣並接受裁判之事實，有臺南市政府警察局學甲分局交通
    處理小組道路交通事故肇事人自首情形紀錄表1紙（相一卷
    第77頁）在卷可參，是被告於員警尚不知何人犯罪前，坦承
    其為行為人，合於自首之要件，爰依刑法第62條前段之規定
    ，減輕其刑。爰審酌被告因未注意交通往來之規定，而發生
    本件交通事故，過失情節不輕，導致被害人死亡，造成被害
    人家屬無法抹滅之傷痛，實值非難；惟念及被告事後坦承犯
    行，積極與被害人家屬商談調解，並與其一被害人家屬達成
    調解，犯後態度難謂不佳，兼衡其自陳目前與妻小同住，以
    司機為業，暨被告之智識程度、生活狀況、過失情節、被害
    人與有過失等一切情狀，量處如主文所示之刑，並諭知易科
    罰金之折算標準。
據上論斷，應依刑事訴訟法第273條之1第1項、第299條第1項前
段，刑法第276條、第55條、第62條前段、第41條第1項前段，刑
法施行法第1條之1第1項，判決如主文。
本案經檢察官許家彰提起公訴，檢察官蘇聖涵到庭執行職務。 
中　　華　　民　　國　　111 　年　　1 　　月　 　26　 日
                  刑事第八庭  法  官  陳碧玉
以上正本證明與原本無異。
如不服本判決應於收受本判決後20日內向本院提出上訴書狀，並
應敘述具體理由。其未敘述上訴理由者，應於上訴期間屆滿後20
日內向本院補提理由書狀（均須按他造當事人之人數附繕本）「
切勿逕送上級法院」。 
　　　　　　　　　　　　　　　書記官　詹淳涵　　　　　　
中　　華　　民　　國　　111 　年　　1 　　月　　26　　日
　　　
附錄本案論罪科刑法條全文：
中華民國刑法第276條：
因過失致人於死者，處5年以下有期徒刑、拘役或50萬元以下罰
金。